# 库龄法方式下还存在存货转销吗？

提问人：Ryan_q 时间：2022-11-24 18:49:36
@chenyiwei，陈版主，请教一问题：
如其他帖子描述库龄法是一种组合测试方法，可以与应收账款坏账准备测试中的组合计提法类比。
那么采用库龄法计提的存货跌价在期后出售某批 1 年以内的存货时（计提5%），视为存货转销冲主营业务成本吗？
我个人认为与应收款项账龄组合计提坏账一样，不视为核销（转销）处理！
望陈版主指导！

回答人：chenyiwei
是，不能视为核销（转销）处理。库龄法作为组合计提方法，平时不对存货跌价准备和跌价损失进行调整，仅在期末集中调整一次。